臺灣南投地方法院民事裁定
111年度聲字第16號
聲  請  人  李文杰  

相  對  人  黃鉉堯  
            張耕琳  
上列當事人間損害賠償事件（本院110年度訴字第61號），聲請
人聲請續行訴訟，本院裁定如下：
    主  文
聲請駁回。
    理  由
一、按當事人兩造遲誤言詞辯論期日者，除別有規定外，視為合
    意停止訴訟程序。但法院於認為必要時，得依職權續行訴訟
    ，如無正當理由，兩造仍遲誤不到者，視為撤回其訴或上訴
    ，民事訴訟法第191條定有明文。所謂兩造遲誤言詞辯論期
    日，係指當事人兩造受合法通知，均無正當理由，未於言詞
    辯論期日到場，或到場不為辯論之情形而言。其視為合意停
    止訴訟程序者，祇須兩造遲誤言詞辯論期日，當然生停止訴
    訟之效果（最高法院99年度台抗字第310號裁判要旨參照）
    。
二、聲請意旨略以：聲請人未收到本院110年度訴字第61號損害
    賠償事件（下稱系爭事件）之開庭通知，爰聲請續行訴訟，
    以維護權益等語。
三、經查：
　㈠聲請人對相對人提起系爭事件，經本院定期於民國110年9月1
    6日下午3時35分行言詞辯論程序，聲請人、相對人經合法通
    知（見系爭事件卷第237頁至第241頁送達證書），惟屆期聲
    請人、相對人黃鉉堯未到場，相對人張耕琳到場不為辯論，
    兩造無正當理由遲誤言詞辯論期間，依法視為合意停止訴訟
    程序，本院即以函文通知兩造視為合意停止訴訟程序乙節，
    有前開言詞辯論筆錄、本院函文暨送達證書可參（見系爭事
    件卷第263頁、第283頁、第285頁至第289頁）；後本院依職
    權指定於111年1月13日下午2時5分行言詞辯論程序，兩造經
    合法通知（見系爭事件卷第293頁至第297頁送達證書），屆
    期亦無到場情形，亦有該次言詞辯論筆錄可參（見系爭事件
    卷第373頁），合先說明。
　㈡聲請人主張其未收受系爭事件之言詞辯論期日開庭通知，請
    求續行系爭事件等等。然本院於110年9月16日下午3時35分
    行言詞辯論程序之通知，係由聲請人本人所簽收（見系爭事
    件卷第237頁送達證書）；於111年1月13日下午2時5分行言
    詞辯論程序之通知，則以寄存送達方式送達聲請人戶籍地即
    南投縣○○鎮○○路0段0000巷0弄0號【該通知書於110年9月27
    日寄存送達置於南投縣○○鎮○○路0段0000巷0弄0號之警察機
    關（見系爭事件卷第293頁送達證書），依民事訴訟法第138
    條規定，於寄存送達之日起，經10日發生送達效力】；而該
    次言詞辯論期日通知之地址為聲請人之戶籍地，亦為聲請人
    書狀所留存之地址，且經南投縣政府警察局竹山分局派員按
    址前往查明，聲請人確係居住於其戶籍地即南投縣○○鎮○○路
    0段0000巷0弄0號之事實，亦有南投縣政府警察局竹山分局1
    11年2月3日投竹警偵字第1110001103號函暨檢附之查訪紀錄
    表在卷可稽（見系爭事件卷第379頁至第381頁）。再系爭事
    件之被告即相對人於前開言詞辯論期日即110年9月16日下午
    3時35分、111年1月13日下午2時5分，經本院合法送達而無
    到場或到場後拒絕辯論，已如前述。堪認兩造於110年9月16
    日下午3時35分、111年1月13日下午2時5分之言詞辯論期日
    ，均無正當理由而未到場行言詞辯論，依前開說明，自應視
    為聲請人撤回起訴。
　㈢從而，系爭事件已依民事訴訟法第191條規定，視為撤回起訴
    而終結，訴訟繫屬業已消滅，聲請人聲請續行訴訟，並無理
    由，應予駁回。
四、爰裁定如主文所示。
中華民國111年4月13日
                         民事第二庭法　官　劉玉媛
以上正本係照原本作成。
如對本裁定抗告，須於裁定送達後10日內向本院提出抗告狀，並
繳納抗告費新臺幣1,000元。
中　　華　　民　　國　　111 　年　　4 　　月　　13　　日
                                    書記官